【裁判字號】    89,自,328
【裁判日期】    900427
【裁判案由】    詐欺
【裁判全文】
台灣台中地方法院刑事判決                          八十九年度自字第三二八號
    自  訴  人  廣發科技股份有限公司  設彰化縣彰化市○○路二七○巷六一之一
    代  表  人  己○○
    代  理  人  庚○○
                戊○○
    被      告  丁○○
    被      告  丙○○
    被      告  乙○○
右列被告因詐欺案件，經自訴人提起自訴，本院判決如左：
    主      文
丁○○、丙○○、乙○○均無罪。
    理      由
一、自訴意旨略以：自訴人廣發科技股份有限公司（下稱廣發科技公司）為設立工廠
    之需要，經介紹覓得餘佑實業股份有限公司（下稱餘佑公司）所有位於台中縣神
    岡鄉○○路一五六巷二二號一至三樓之房屋，符合自訴人之使用需求。在現場勘
    查及接洽租賃事宜時，被告丁○○、丙○○、乙○○、甲○○、（已另由本院判
    決無罪確定）明知上開房地業經台灣台中地方法院查封登記，並執行拍賣，不得
    再行處分或出租第三人，竟共同隱瞞此情，再三保證該房屋合於使用，絕無問題
    ，使自訴人陷於錯誤，於民國八十八年十月十三日與被告等簽訂租賃契約書，並
    交付支票八紙以抵付租金，被告等並已兌領第一張面額四十二萬元之支票。嗣自
    訴人為申請工廠登記而查閱該房屋坐落之土地登記簿謄本，得悉該筆土地業於八
    十八年六月二十九日遭法院查封，始知受騙。因認被告涉有刑法第三百三十九條
    第一項詐欺之罪嫌云云。
二、按犯罪事實應依證據認定之，無證據不得推定其犯罪事實；又不能證明被告犯罪
    或其行為不罰者，應諭知無罪之判決，刑事訴訟法第一百五十四條第三百零一
    條第一項分別定有明文。又刑法第三百三十九條第一項詐欺罪之成立，以意圖為
    自己或第三人不法之所有，施用詐術使人陷於錯誤而交付財物或因而得財產上不
    法之利益或使第三人得之為構成要件。所謂以詐術使人交付財物，必須該財物之
    交付，係由於被施用詐術而陷於錯誤所致，若行為人未施用何詐術，交付財物者
    亦非因陷於錯誤而交付，即不構成詐欺罪。
三、訊據被告等堅決否認犯行，被告丁○○辯稱：「沒有詐騙他們的意思，只要他們
    繼續租用，就沒有問題了，我不知道他們要辦工廠登記。」被告丙○○辯稱：「
    我們出租給自訴人，出租一年，我們是預估法院拍賣沒有那麼快，只要用租金來
    繼續繳納銀行的利息，銀行馬上就會撤回強制執行，想不到沒有出租成才會變成
    這樣」等語。查本件自訴代理人於辯論時亦供稱：「當初訂定契約時，被告他們
    沒有保證該廠房沒有抵押、沒有被拍賣，他們也沒有保證說工廠的一樓可以辦工
    廠登記。本案可能是我的當事人和被告之間有誤會才會提起本件訴訟，被告也沒
    有騙我們工廠已被拍賣。押金四十二萬元。現已和解，我們不再追究」等語。查
    「實施查封後，債務人就查封物所為移轉、設定負擔或其他有礙執行效果之行為
    ，對於債權人不生效力。」強制執行法第五十一條第二項定有明文。法院之查封
    登記，具有公示性，自訴人可先查證系爭不動產，是否有設定抵押、查封、等行
    為，自訴人不自行查詢，同時一班租賃物，亦於交付後，其租賃契約即生效力，
    被告未故意隱瞞自訴人，查封後，債務人仍與債權銀行積極進行協商，希望以出
    租所得知租金，給付銀行繳付利息，如此銀行則將撤回執行，但因自訴人物仍依
    租賃契約履行，故而債權銀行無法撤回強制執行，本件簽訂租約後，即將系爭廠
    房交由自訴人使用，惟仍未返還租賃物，本件租賃僅壹年，被告預約，一年內，
    強制執行仍未完成，縱使債權銀行未能撤回執行，亦不影響拍定人行使權利，退
    步言之，縱有影響，債權人亦得依強制執行法第五十一條第二項規定行使權利，
    被告並已與自訴人達成和解，並將收受之票據，返還自訴人，有自訴代理人簽收
    於筆錄可證，是被告並無詐欺之犯意，被告所辯堪信為真實，且依現存之證據，
    亦不足以認定被告丁○○、丙○○、乙○○間有共同詐欺之犯意聯絡及行為分擔
    ，自難單憑其事發後自訴人公司終止租賃契約事宜，即臆測被告自始即有詐欺之
    行為，揆諸前項之說明，當不得論以詐欺罪責。此外，復查無其他積極證據足資
    證明被告有何詐欺犯行，本件係不能證明被告犯罪，應為無罪之諭知。又被告乙○○經合法傳喚，無正當理由不到庭，得不待其陳述，依刑事訴訟法第三百零六
    條規定，逕行判決，併此敘明。
四、據上論斷，應依刑事訴訟法第三百四十三條、第三百零一條第一項、第三百零六
    條，判決如主文。
中      華      民      國    九十  年      四      月    二十七     日
                              臺灣臺中地方法院刑事第七庭
                                      法  官  黃  松  竹
右正本證明與原本無異。
如不服本判決，應於送達後十日內，向本院提出上訴狀（須附繕本）。
                                      書記官
中      華      民      國    九十  年      四      月    二十七     日


司法院資訊處製作；財團法人民間司法改革基金會備份。
